【裁判字號】    98,易緝,5
【裁判日期】    980223
【裁判案由】    竊盜
【裁判全文】
臺灣屏東地方法院刑事判決               98年度易緝字第5號
公  訴  人  臺灣屏東地方法院檢察署檢察官
被      告  甲○○
上列被告因竊盜案件，經檢察官提起公訴（97年度偵字第3350號
），被告於準備程序中就被訴事實為有罪之陳述，本院裁定改依
簡式審判程序審理，判決如下：
    主  文
甲○○結夥三人以上竊盜，累犯，處有期徒刑柒月。扣案漁網壹
件、尼龍繩貳捆、尼龍繩網袋個、釣魚線壹捆、竹竿肆支、無
線電對講機貳具，均沒收。
    事  實
一、甲○○前於民國96年間因施用毒品案件，經臺灣高雄地方法
    院以96年度簡字第459 號判處有期徒刑3 月確定，於96年12
    月8 日縮刑期滿執行完畢，詎其猶不知悔改，竟與楊志鵬、
    王健智、潘鎮岳（均經本院另案判決確定）共同意圖為自己
    不法之所有，本於竊盜之犯意聯絡，於97年5 月18日下午4
    時許，由甲○○、楊志鵬、王健智3 人，一起前往位於屏東
    縣枋寮鄉○○○段水底寮幹224 號對面之檳榔園空地，共同
    分工架設高約15公尺、寬約30公尺之漁網，欲攔截飛越該處
    之賽鴿，而於同年月19日上午7 時30分許，王健智駕車搭載
    甲○○、楊志鵬、潘鎮岳至上開地點，推由潘鎮岳手持無線
    電對講機於車內把風，另3 人則進入上開地點等候，於同日
    8 時30分許發見有不詳姓名人所有之3 隻賽鴿遭其等所共同
    架設之漁網捕獲，乃由王健智、甲○○合力將漁網降下，再
    由楊志鵬將所竊得之賽鴿3 隻自漁網取下。嗣經在該處把風
    之潘鎮岳通知有員警前來查緝，楊志鵬先將所竊得之賽鴿3
    隻放飛，其後楊志鵬、王健智、潘鎮岳為警緝獲，並扣得楊
    志鵬所有之漁網1 件、尼龍繩2 捆、尼龍繩網袋3 個、釣魚
    線1 捆、竹竿4 支、無線電對講機2 具，另甲○○則趁隙逃
    逸。
二、案經屏東縣警察局枋寮分局報請臺灣屏東地方法院檢察署檢
    察官偵查起訴。
    理  由
一、本案被告甲○○所犯為死刑、無刑徒刑或最輕本刑為3 年以
    上有期徒刑以外之罪，其於準備程序中就被訴事實為有罪之
    陳述，經法官告知簡式審判程序之旨，並聽取公訴人之意見
    後，依刑事訴訟法第273 條之1 第1 項規定，裁定進行簡式
    審判程序，合先敘明。
二、上開事實，業據被告甲○○於本院審理時坦承不諱，核與共
    同被告楊志鵬、王健智、潘鎮岳於本院供述情節相符，並有
    屏東縣政府警察局枋寮分局扣押筆錄、扣押物品目錄表各1
    份、現場照片22幀、手機門號0000000000號及0000000000號
    間之通聯紀錄、手機門號0000000000號及0000000000號用戶
    登記資料附卷可稽，足見被告確有於前揭時地行竊之事實無
    誤，本件事證明確，被告犯行，堪以認定。
三、核被告甲○○所為，係犯刑法第321 條第1 項第4 款之結夥
    3 人以上竊盜罪。被告甲○○與共同被告楊志鵬、王健智、
    潘鎮岳4 人間，就上開竊盜犯行，有犯意聯絡及行為分擔，
    皆應論以共同正犯。另所謂接續犯，係指數行為於同時同地
    或密切接近之時地實施，侵害同一之法益，各行為之獨立性
    極為薄弱，依一般社會健全觀念，在時間差距上，難以強行
    分開，在刑法評價上，以視為數個舉動之接續施行，合為包
    括之一行為予以評價，較為合理，而為包括之一罪（最高法
    院86年臺上字第3295號判例意旨參照）。查本件被告甲○○
    與共同被告楊志鵬、王健智、潘鎮岳共同竊得之上開賽鴿3
    隻，均係於查獲當日上午等候之1 小時內捕獲，隨即經共同
    被告楊志鵬放飛，且遍尋全案證據資料，尚無積極證據證明
    其等所竊賽鴿3 隻屬於不同鴿主所有，故本於罪疑唯輕原則
    ，應為有利於被告之認定，即以竊盜罪之接續犯論擬，併予
    敘明。
四、被告前於96年間因施用毒品案件，經臺灣高雄地方法院以96
    年度簡字第459 號判處有期徒刑3 月確定，於96年12月8 日
    縮刑期滿執行完畢，此有臺灣屏東地方法院檢察署刑案資料
    查註紀錄表及臺灣高等法院被告全國前案紀錄表各1 份在卷
    可按，其受有期徒刑之執行完畢，5 年以內再犯有期徒刑以
    上之本罪，為累犯，依法應加重其刑。爰審酌被告正值青壯
    ，未思以正途謀取財貨，而任意竊取他人物品，所為誠屬不
    該，並兼衡其犯罪動機、目的、手段、分工程度，犯後坦承
    犯行，態度尚可、所竊得賽鴿3 隻業經放飛，鴿主應無損失
    ，及被告國中畢業、家庭經濟小康等一切情狀，量處如主文
    所示之刑。扣案漁網1 件、尼龍繩2 捆、尼龍繩網袋3 個、
    釣魚線1 捆、竹竿4 支、無線電對講機2 具，均係共同被告
    楊志鵬所有供被告及共同被告楊志鵬、王健智、潘鎮岳4 人
    犯本案所用之物一情，業據共同被告楊志鵬供承不諱，均應
    依刑法第38條第1 項第2 款之規定，宣告沒收。
據上論斷，應依刑事訴訟法第299 條第1 項前段、第273 條之1
第1 項，刑法第28條、第321 條第1 項第4 款、第47條第1 項、
第38條第1 項第2 款，判決如主文。
本案經檢察官簡志祥到庭執行職務。
中    華    民    國    98    年    2     月    23    日
                  刑事第二庭    法  官  翁世容
以上正本證明與原本無異。
如不服本判決應於收受判決後10日內向本院提出上訴書狀，並應
敘述具體理由；其未敘述上訴理由者，應於上訴期間屆滿後20日
內向本院補提理由書（均須按他造當事人之人數附繕本）「切勿
逕送上級法院」。
中    華    民    國    98    年    2     月    23    日
                                書記官  賀燕花
附錄本案論罪科刑法條全文
中華民國刑法第321條
犯竊盜罪而有左列情形之一者，處6 月以上、5 年以下有期徒刑
：
四、結夥三人以上而犯之者。


司法院資訊處製作；財團法人民間司法改革基金會備份。
